臺灣高等法院刑事裁定
                                  110年度原上訴字第111號
第 三 人  
即參與人  中新貨運有限公司

代 表 人  蕭秀梅  
本院110年度原上訴字第111號被告陳文進等違反組織犯罪防制條
例等案件，裁定如下：
    主  文
中新貨運有限公司應參與本案沒收程序。
    理  由
一、按「犯本條（即森林法第52條）之罪者，其供犯罪所用、犯
    罪預備之物或犯罪所生之物，不問屬於犯罪行為人與否，沒
    收之」。森林法第52條第5項定有明文。是第三人所有之車
    輛，如供犯罪行為人犯森林法第52條之罪，該車輛即有被宣
    告沒收之可能。而財產可能被沒收之第三人得於本案最後事
    實審言詞辯論終結前，向該管法院聲請參與沒收程序；第三
    人未為聲請，法院認有必要時，應依職權裁定命該第三人參
    與沒收程序，刑事訴訟法第455 條之12第1 項、第3 項亦分
    別定有明文。
二、本件被告陳文進被訴違反森林法等案件，涉犯修正前森林法
    第52條第3項、第1項第6款之為搬運贓物使用車輛故買森林
    主產物貴重木贓物罪，檢察官起訴事實主張被告係駕駛車牌
    號碼000-00號營業用小貨車為搬運工具（見起訴書第4頁）
    ，經原審審理後認被告成立修正前森林法第52條第3項、第1
    項第6款之罪，並就上開營業用小貨車宣告沒收。被告不服
    ，現繫屬本院審理中。經查，上開車牌號碼000-00 號營業
    用小貨車登記為第三人中新貨運有限公司所有，此有交通部
    公路總局新竹區監理所中壢監理站110年8月26日竹監壢站字
    第1100247284號函暨檢附汽車車主歷史查詢資料存卷可稽；
    倘此情屬實，則被告使用第三人中新貨運有限公司所有之上
    開車輛作為本案犯罪所用工具，得否依修正前森林法第52條
    第5項之規定諭知沒收，即有待釐清。因本案上訴後，中新
    貨運有限公司並未向本院聲請參與沒收程序，為兼顧第三人
    中新貨運有限公司參與訴訟程序之保障，認本案有依職權命
    該第三人參與沒收程序之必要。　
三、謹訂於民國110年10月5日下午2時30分，在本院刑事第18 法
    庭行準備程序，參與人應依期到庭或委任代理人參與沒收程
    序，並得請求調查有利之證據，就沒收其財產之事項，準用
    被告訴訟上權利之規定；又參與人經合法傳喚或通知而不到
    庭者，依刑事訴訟法第455 條之17規定得不待其陳述逕行判
    決，附此敘明。
據上論斷，應依刑事訴訟法第455條之12第3項前段，裁定如主文
。
中　　華　　民　　國　　110 　年　　9 　　月　　15　　日
                  刑事第十八庭  審判長法　官  何俏美
                                      法　官  葉乃瑋
                                      法　官  陳海寧
以上正本證明與原本無異。
不得抗告。
                                      書記官  劉育君
中　　華　　民　　國　　110 　年　　9 　　月　　16　　日